ACORDAO-COMPLETO-2461651

ACÓRDÃO 5013/2021 ATA 9/2021 - SEGUNDA CÂMARA

VISTOS, relatados e discutidos estes atos de admissão, oriundos da Caixa Econômica Federal,
ACORDAM os ministros do Tribunal de Contas da União, reunidos em sessão da 2ª Câmara, ante as razões expostas pela relatora, e com fundamento nos arts. 71, inciso III, da Constituição Federal, 1º, inciso V, 39, inciso I, da Lei 8.443/1992, 1º, inciso VIII, 259, inciso I, e 260, §1º, do Regimento Interno, em:
9.1. considerar ilegais os atos de admissão de Angelica Karina de Araujo Porto Lima (XXX.646.244-XX) ; Jadielma da Silva Bezerra Santos (XXX.783.574-XX) e Lygyanne Dantas Costa (XXX.722.494-XX) , negando-lhes registro;
9.2. determinar à Caixa Econômica Federal que:
9.2.1. acompanhe os desdobramentos da Ação Civil Pública 00059-10-2016-5-10-0006, em trâmite na Justiça Trabalhista da 10ª Região, e adote as medidas pertinentes em caso de desconstituição da sentença que estendeu a validade do concurso público;
9.2.2. cientifique os interessados desta deliberação e encaminhe a este Tribunal, no prazo de 30 (trinta) dias, os comprovantes de ciência;
9.3. dar ciência desta deliberação aos interessados e à Caixa Econômica Federal.

Análise de atos de admissão.

Segunda Câmara

Caixa Econômica Federal.

3. Interessados/Responsáveis:
3.1. Interessados: Angelica Karina de Araujo Porto Lima (XXX.646.244-XX); Jadielma da Silva Bezerra Santos (XXX.783.574-XX) e Lygyanne Dantas Costa (XXX.722.494-XX).

13.1. Ministros presentes: Bruno Dantas (Presidente), Augusto Nardes (Relator), Aroldo Cedraz e Raimundo Carreiro.
13.2. Ministro-Substituto presente: André Luís de Carvalho.

ACORDAO-COMPLETO-2473170

Acórdão 7991/2021 - Segunda Câmara

AUGUSTO NARDES

Adoto como relatório a instrução a seguir reproduzida (peça 7) , a qual contou com a anuência dos dirigentes da Secretaria de Fiscalização de Integridade de Atos e Pagamentos de Pessoal e de Benefícios Sociais - Sefip e do representante do Ministério Público especializado (peças 8 e 9) :
INTRODUÇÃO
Trata-se de atos de admissão, submetidos, para fins de registro, à apreciação do Tribunal de Contas da União (TCU) , de acordo com o art. 71, inciso III, da Constituição Federal.  Os atos foram cadastrados e disponibilizados ao TCU por intermédio do Sistema e-Pessoal, na forma do art. 2º e 4º da Instrução Normativa TCU 78/2018.
Os atos desse processo pertencem às seguintes unidades:
Unidade emissora: Caixa Econômica Federal.
Unidade cadastradora:  Caixa Econômica Federal.
Subunidade cadastradora: CN Gestão de Pessoas - CEPES.
EXAME TÉCNICO
Procedimentos aplicados
Os procedimentos para exame, apreciação e registro de atos de pessoal encontram-se estabelecidos na Instrução Normativa TCU 78/2018 e na Resolução TCU 206/2007. Essas normas dispõem que os atos de pessoal disponibilizados por meio do e-Pessoal devem ser submetidos previamente a críticas automatizadas, com base em parâmetros predefinidos.
As críticas das informações cadastradas na etapa de coleta do ato foram elaboradas e validadas levando-se em conta as peculiaridades de cada ato. Os itens verificados nessa etapa são inerentes a dados cadastrais, fundamentos legais, mapa de tempo, ficha financeira, assim como eventuais ocorrências de acumulação. Trata-se de verificações abrangentes, minuciosas e precisas e sem a necessidade de ação humana e, portanto, menos suscetível a falhas. As críticas aplicadas estão discriminadas no sistema, no Menu e-Pessoal, opção "Crítica", que podem ser acessadas mediante concessão de perfil específico a servidores do TCU responsáveis pela análise.
Além das críticas automatizadas, há verificação humana adicional no caso de haver alertas do sistema ou informações não formatadas, como esclarecimentos do gestor ou do controle interno.  
As críticas também consideram os registros do Sistema Integrado de Administração de Recursos Humanos (Siape) . O Siape disponibiliza informações atualizadas sobre as parcelas que integram os proventos, diferentemente, portanto, do e-Pessoal, que informa as parcelas no momento do registro do ato. 
Essa confrontação com o Siape fornece uma visão atual e verdadeira da situação, o que permite descaracterizar irregularidades e inconsistências que, embora constantes do e-Pessoal, já foram corrigidas.
As verificações detectadas nos atos encontram-se discriminadas na aba de pendências de cada ato no sistema e-Pessoal, bem como nos espelhos dos atos contemplados por esta instrução.
Exame das Constatações
Ato: 145496/2019 - Interessado: ANGELICA KARINA DE ARAUJO PORTO LIMA - CPF: XXX.646.244-XX
Parecer do Controle Interno: considerar o ato Legal.
Constatações e análises: 
1.1.1. A data informada no campo 'Data da convocação' é maior que a data informada no campo 'Data de validade do processo seletivo após prorrogação'.
Justificativa do Gestor de Pessoal: Não há. Verificação efetuada no âmbito do TCU.
Análise do Controle Interno:  Não há. Verificação efetuada no âmbito do TCU.
Análise da Equipe Técnica:
Conforme já anotado, a admissão se deu com fundamento em prorrogação da validade do concurso mediante decisão judicial. A data de validade do concurso, sem a intervenção do Judiciário, seria 16/6/2016. Em situações análogas, esta Corte de Contas vem negando o registro a admissões realizadas após a validade do concurso, porém, sem adotar providências para a cessação do vínculo dos empregados com a empresa, até porque a ação judicial mencionada ainda não obteve trânsito em julgado. Podem ser citados como exemplo os seguintes precedentes: Acórdãos 7135/2014, 7464/2014, 7882/2014, 671/2015, 1140/2015, 2595/2015, 3091/2015, 3251/2015, 3618/2015 e 3503/2016, todos da Primeira Câmara, de relatoria do Ministro Benjamin Zymler, Acórdão 3713/2019-TCU-Segunda Câmara, de relatoria da Ministra Ana Arrais, Acórdão 8779/2020-TCU-Primeira Câmara, de relatoria do Ministro Bruno Dantas. Portanto, seguindo a linha jurisprudencial da Corte de Contas, entende-se que o ato de admissão em tela deve ter o registro negado, sem a adoção de providências para tornar sem efeito a contratação em questão, enquanto não houver o desfecho da Ação Civil Pública 00059-10-2016-5-10-0006, em trâmite na Justiça Trabalhista da 10ª Região, se desfavorável aos interessados.
1.1.2. Ato com anexo do tipo sentença judicial (ACP 0000059-10.2016.5.10.0006) .
Justificativa do Gestor de Pessoal: Não há. Verificação efetuada no âmbito do TCU.
Análise do Controle Interno:  Não há. Verificação efetuada no âmbito do TCU.
Análise da Equipe Técnica:
Conforme já anotado, a admissão se deu com fundamento em prorrogação da validade do concurso mediante decisão judicial. A data de validade do concurso, sem a intervenção do Judiciário, seria 16/6/2016. Em situações análogas, esta Corte de Contas vem negando o registro a admissões realizadas após a validade do concurso, porém, sem adotar providências para a cessação do vínculo dos empregados com a empresa, até porque a ação judicial mencionada ainda não obteve trânsito em julgado. Podem ser citados como exemplo os seguintes precedentes: Acórdãos 7135/2014, 7464/2014, 7882/2014, 671/2015, 1140/2015, 2595/2015, 3091/2015, 3251/2015, 3618/2015 e 3503/2016, todos da Primeira Câmara, de relatoria do Ministro Benjamin Zymler, Acórdão 3713/2019-TCU-Segunda Câmara, de relatoria da Ministra Ana Arrais, Acórdão 8779/2020-TCU-Primeira Câmara, de relatoria do Ministro Bruno Dantas. Portanto, seguindo a linha jurisprudencial da Corte de Contas, entende-se que o ato de admissão em tela deve ter o registro negado, sem a adoção de providências para tornar sem efeito a contratação em questão, enquanto não houver o desfecho da Ação Civil Pública 00059-10-2016-5-10-0006, em trâmite na Justiça Trabalhista da 10ª Região, se desfavorável aos interessados.
O detalhamento da inconsistência acima elencada encontra-se no anexo II dessa instrução. 
Encaminhamento do ato: 
Considerar ILEGAL e recusar registro  do ato de Admissão de ANGELICA KARINA DE ARAUJO PORTO LIMA do quadro de pessoal do órgão/entidade Caixa Econômica Federal, com base nos arts. 71, inciso III, da Constituição Federal, 1º, inciso V, e 39, inciso II, da Lei 8.443/1992 e 260, § 1º, do Regimento Interno.
Com fulcro no art. 262, caput, do Regimento Interno deste Tribunal, determinar ao órgão/entidade Caixa Econômica Federal que: 
dê ciência, no prazo de quinze dias, contados da notificação, do inteiro teor desta deliberação ao interessado, alertando-o de que o efeito suspensivo proveniente da interposição de eventuais recursos junto ao TCU não o exime da devolução dos valores percebidos indevidamente, caso o recurso não seja provido.
no prazo de trinta dias, contados da ciência da decisão, envie a este Tribunal documentos comprobatórios de que o interessado cujo ato foi impugnado está ciente do julgamento deste Tribunal.
Ato: 145498/2019 - Interessado: LYGYANNE DANTAS COSTA - CPF: XXX.722.494-XX
Parecer do Controle Interno: considerar o ato Legal.
Constatações e análises: 
1.1.3. Ato com anexo do tipo sentença judicial (ACP 0000059-10.2016.5.10.0006) .
Justificativa do Gestor de Pessoal: Não há. Verificação efetuada no âmbito do TCU.
Análise do Controle Interno:  Não há. Verificação efetuada no âmbito do TCU.
Análise da Equipe Técnica:
Conforme já anotado, a admissão se deu com fundamento em prorrogação da validade do concurso mediante decisão judicial. A data de validade do concurso, sem a intervenção do Judiciário, seria 16/6/2016. Em situações análogas, esta Corte de Contas vem negando o registro a admissões realizadas após a validade do concurso, porém, sem adotar providências para a cessação do vínculo dos empregados com a empresa, até porque a ação judicial mencionada ainda não obteve trânsito em julgado. Podem ser citados como exemplo os seguintes precedentes: Acórdãos 7135/2014, 7464/2014, 7882/2014, 671/2015, 1140/2015, 2595/2015, 3091/2015, 3251/2015, 3618/2015 e 3503/2016, todos da Primeira Câmara, de relatoria do Ministro Benjamin Zymler, Acórdão 3713/2019-TCU-Segunda Câmara, de relatoria da Ministra Ana Arrais, Acórdão 8779/2020-TCU-Primeira Câmara, de relatoria do Ministro Bruno Dantas. Portanto, seguindo a linha jurisprudencial da Corte de Contas, entende-se que o ato de admissão em tela deve ter o registro negado, sem a adoção de providências para tornar sem efeito a contratação em questão, enquanto não houver o desfecho da Ação Civil Pública 00059-10-2016-5-10-0006, em trâmite na Justiça Trabalhista da 10ª Região, se desfavorável aos interessados.
1.1.4. A data informada no campo 'Data da convocação' é maior que a data informada no campo 'Data de validade do processo seletivo após prorrogação'.
Justificativa do Gestor de Pessoal: Não há. Verificação efetuada no âmbito do TCU.
Análise do Controle Interno:  Não há. Verificação efetuada no âmbito do TCU.
Análise da Equipe Técnica:
Conforme já anotado, a admissão se deu com fundamento em prorrogação da validade do concurso mediante decisão judicial. A data de validade do concurso, sem a intervenção do Judiciário, seria 16/6/2016. Em situações análogas, esta Corte de Contas vem negando o registro a admissões realizadas após a validade do concurso, porém, sem adotar providências para a cessação do vínculo dos empregados com a empresa, até porque a ação judicial mencionada ainda não obteve trânsito em julgado. Podem ser citados como exemplo os seguintes precedentes: Acórdãos 7135/2014, 7464/2014, 7882/2014, 671/2015, 1140/2015, 2595/2015, 3091/2015, 3251/2015, 3618/2015 e 3503/2016, todos da Primeira Câmara, de relatoria do Ministro Benjamin Zymler, Acórdão 3713/2019-TCU-Segunda Câmara, de relatoria da Ministra Ana Arrais, Acórdão 8779/2020-TCU-Primeira Câmara, de relatoria do Ministro Bruno Dantas. Portanto, seguindo a linha jurisprudencial da Corte de Contas, entende-se que o ato de admissão em tela deve ter o registro negado, sem a adoção de providências para tornar sem efeito a contratação em questão, enquanto não houver o desfecho da Ação Civil Pública 00059-10-2016-5-10-0006, em trâmite na Justiça Trabalhista da 10ª Região, se desfavorável aos interessados.
O detalhamento da inconsistência acima elencada encontra-se no anexo II dessa instrução. 
Encaminhamento do ato: 
Considerar ILEGAL e recusar registro  do ato de Admissão de LYGYANNE DANTAS COSTA do quadro de pessoal do órgão/entidade Caixa Econômica Federal, com base nos arts. 71, inciso III, da Constituição Federal, 1º, inciso V, e 39, inciso II, da Lei 8.443/1992 e 260, § 1º, do Regimento Interno.
Com fulcro no art. 262, caput, do Regimento Interno deste Tribunal, determinar ao órgão/entidade Caixa Econômica Federal que: 
dê ciência, no prazo de quinze dias, contados da notificação, do inteiro teor desta deliberação ao interessado, alertando-o de que o efeito suspensivo proveniente da interposição de eventuais recursos junto ao TCU não o exime da devolução dos valores percebidos indevidamente, caso o recurso não seja provido.
no prazo de trinta dias, contados da ciência da decisão, envie a este Tribunal documentos comprobatórios de que o interessado cujo ato foi impugnado está ciente do julgamento deste Tribunal.
Ato: 145499/2019 - Interessado: JADIELMA DA SILVA BEZERRA SANTOS - CPF: XXX.783.574-XX
Parecer do Controle Interno: considerar o ato Legal.
Constatações e análises: 
1.1.5. A data informada no campo 'Data da convocação' é maior que a data informada no campo 'Data de validade do processo seletivo após prorrogação'.
Justificativa do Gestor de Pessoal: Não há. Verificação efetuada no âmbito do TCU.
Análise do Controle Interno:  Não há. Verificação efetuada no âmbito do TCU.
Análise da Equipe Técnica:
Conforme já anotado, a admissão se deu com fundamento em prorrogação da validade do concurso mediante decisão judicial. A data de validade do concurso, sem a intervenção do Judiciário, seria 16/6/2016. Em situações análogas, esta Corte de Contas vem negando o registro a admissões realizadas após a validade do concurso, porém, sem adotar providências para a cessação do vínculo dos empregados com a empresa, até porque a ação judicial mencionada ainda não obteve trânsito em julgado. Podem ser citados como exemplo os seguintes precedentes: Acórdãos 7135/2014, 7464/2014, 7882/2014, 671/2015, 1140/2015, 2595/2015, 3091/2015, 3251/2015, 3618/2015 e 3503/2016, todos da Primeira Câmara, de relatoria do Ministro Benjamin Zymler, Acórdão 3713/2019-TCU-Segunda Câmara, de relatoria da Ministra Ana Arrais, Acórdão 8779/2020-TCU-Primeira Câmara, de relatoria do Ministro Bruno Dantas. Portanto, seguindo a linha jurisprudencial da Corte de Contas, entende-se que o ato de admissão em tela deve ter o registro negado, sem a adoção de providências para tornar sem efeito a contratação em questão, enquanto não houver o desfecho da Ação Civil Pública 00059-10-2016-5-10-0006, em trâmite na Justiça Trabalhista da 10ª Região, se desfavorável aos interessados.
1.1.6. Ato com anexo do tipo sentença judicial (ACP 0000059-10.2016.5.10.0006) .
Justificativa do Gestor de Pessoal: Não há. Verificação efetuada no âmbito do TCU.
Análise do Controle Interno:  Não há. Verificação efetuada no âmbito do TCU.
Análise da Equipe Técnica:
Conforme já anotado, a admissão se deu com fundamento em prorrogação da validade do concurso mediante decisão judicial. A data de validade do concurso, sem a intervenção do Judiciário, seria 16/6/2016. Em situações análogas, esta Corte de Contas vem negando o registro a admissões realizadas após a validade do concurso, porém, sem adotar providências para a cessação do vínculo dos empregados com a empresa, até porque a ação judicial mencionada ainda não obteve trânsito em julgado. Podem ser citados como exemplo os seguintes precedentes: Acórdãos 7135/2014, 7464/2014, 7882/2014, 671/2015, 1140/2015, 2595/2015, 3091/2015, 3251/2015, 3618/2015 e 3503/2016, todos da Primeira Câmara, de relatoria do Ministro Benjamin Zymler, Acórdão 3713/2019-TCU-Segunda Câmara, de relatoria da Ministra Ana Arrais, Acórdão 8779/2020-TCU-Primeira Câmara, de relatoria do Ministro Bruno Dantas. Portanto, seguindo a linha jurisprudencial da Corte de Contas, entende-se que o ato de admissão em tela deve ter o registro negado, sem a adoção de providências para tornar sem efeito a contratação em questão, enquanto não houver o desfecho da Ação Civil Pública 00059-10-2016-5-10-0006, em trâmite na Justiça Trabalhista da 10ª Região, se desfavorável aos interessados.
O detalhamento da inconsistência acima elencada encontra-se no anexo II dessa instrução. 
Encaminhamento do ato: 
Considerar ILEGAL e recusar registro  do ato de Admissão de JADIELMA DA SILVA BEZERRA SANTOS do quadro de pessoal do órgão/entidade Caixa Econômica Federal, com base nos arts. 71, inciso III, da Constituição Federal, 1º, inciso V, e 39, inciso II, da Lei 8.443/1992 e 260, § 1º, do Regimento Interno.
Com fulcro no art. 262, caput, do Regimento Interno deste Tribunal, determinar ao órgão/entidade Caixa Econômica Federal que: 
dê ciência, no prazo de quinze dias, contados da notificação, do inteiro teor desta deliberação ao interessado, alertando-o de que o efeito suspensivo proveniente da interposição de eventuais recursos junto ao TCU não o exime da devolução dos valores percebidos indevidamente, caso o recurso não seja provido.
no prazo de trinta dias, contados da ciência da decisão, envie a este Tribunal documentos comprobatórios de que o interessado cujo ato foi impugnado está ciente do julgamento deste Tribunal.
CONCLUSÃO
A abrangência e a profundidade das verificações levadas a efeito fundamentam convicção de que os atos 145496/2019, 145498/2019 e 145499/2019 podem ser apreciados pela ilegalidade, em razão das irregularidades apontadas no item Exame das Constatações desta instrução, que representam afronta à legislação e à jurisprudência de referência.
Os aludidos atos deram entrada neste Tribunal há menos de cinco anos, não sendo aplicável, portanto, o procedimento de contraditório e ampla defesa determinado pelo Acórdão 587/2011-TCU-Plenário.
PROPOSTA DE ENCAMINHAMENTO
Ante o exposto, com fundamento no art. 71, inciso III, da Constituição Federal, no art. 1º, inciso V, e art. 39, incisos I e II, da Lei 8.443/1992, no art. 260 do Regimento Interno do Tribunal de Contas da União, propõe-se: 
Considerar ILEGAIS e recusar registro dos atos de Admissão de ANGELICA KARINA DE ARAUJO PORTO LIMA, LYGYANNE DANTAS COSTA e JADIELMA DA SILVA BEZERRA SANTOS do quadro de pessoal do órgão/entidade Caixa Econômica Federal, com base nos arts. 71, inciso III, da Constituição Federal, 1º, inciso V, e 39, inciso II, da Lei 8.443/1992 e 260, § 1º, do Regimento Interno.
Com fulcro no art. 262, caput, do Regimento Interno deste Tribunal, determinar ao órgão/entidade Caixa Econômica Federal que: 
no prazo de trinta dias, contados da ciência da decisão, envie a este Tribunal documentos comprobatórios de que o interessado cujo ato foi impugnado está ciente do julgamento deste Tribunal.
dê ciência, no prazo de quinze dias, contados da notificação, do inteiro teor desta deliberação ao interessado, alertando-o de que o efeito suspensivo proveniente da interposição de eventuais recursos junto ao TCU não o exime da devolução dos valores percebidos indevidamente, caso o recurso não seja provido.
	É o relatório.

não há.

Procurador Rodrigo Medeiros de Lima.

PESSOAL. ATOS DE ADMISSÃO. CONTRATAÇÕES APÓS EXPIRAR VALIDADE DE CONCURSO PÚBLICO, DURANTE PRORROGAÇÃO ESTABELECIDA JUDICIALMENTE. ILEGALIDADE. NEGATIVA DE REGISTRO. CONTINUIDADE DA RELAÇÃO CONTRATUAL ENQUANTO AMPARADA POR DECISÃO JUDICIAL. DETERMINAÇÃO PARA ACOMPANHAR OS DESDOBRAMENTOS DE AÇÃO CIVIL PÚBLICA.

ATOS DE ADMISSÃO (ADS)

Secretaria de Fiscalização de Integridade de Atos e Pagamentos de Pessoal e de Benefícios Sociais (Sefip).

Estão em exame atos de admissão oriundos da Caixa Econômica Federal.
2.	A Secretaria de Fiscalização de Integridade de Atos e Pagamentos de Pessoal e de Benefícios Sociais - Sefip opinou pela ilegalidade e negativa de registro dos atos porque as admissões ocorreram após esgotada a validade do concurso público, cujo prazo fora prorrogado por decisão proferida na Ação Civil Pública 00059-10-2016-5-10-0006, em trâmite na Justiça Trabalhista da 10ª Região.
3.	Após análise mais aprofundada do assunto no Acórdão 1106/2020-TCU-Plenário, de relatoria da Ministra Ana Arraes, este Tribunal concluiu que a melhor solução seria o julgamento pela ilegalidade, pois não implicaria desfazimento das contratações de imediato, em face do provimento jurisdicional que lhes garante a continuidade, pelo menos, até a deliberação final da Justiça Trabalhista, conforme se extrai da leitura do voto complementar, in verbis:
Na sessão de 11 de março de 2020, o e. Min. Benjamin Zymler pediu vista do presente processo, oportunidade em que foi adiada a discussão da matéria objeto dos autos. Em seu voto revisor dissentiu da proposta por mim apresentada, por considerar imprópria a emissão de juízo de legalidade relativamente às contratações realizadas posteriormente à expiração do prazo improrrogável do concurso público. Como conclusão, propôs considerar os atos ilegais e negar-lhes registro.
2. Após analisar as questões trazidas por Sua Excelência, observo que a despeito de as propostas terem encaminhamentos opostos, no caso em exame há poucas diferenças práticas, tendo em vista que o posicionamento pela ilegalidade dos atos não implicará em desfazimento das contratações, haja vista o provimento jurisdicional que lhes garante a continuidade.
3. Também agradeço ao ministro revisor pela alteração em sua proposta para que o Tribunal em vez de apenas "negar registro ao ato", explicite efetivamente a decisão sobre o mérito do ato de admissão, julgando-lhe ilegal para, então, negar o registro.
4. Portanto, a despeito de considerar válidas as avaliações por mim delineadas no voto inicial, acompanho a solução de mérito do revisor para considerar ilegais os atos, em razão da pouca distinção prática da aplicação entre as duas propostas e do acolhimento, pelo revisor, da indicação expressa na parte dispositiva do acórdão do juízo de mérito sobre os atos em apreço.
4.	À vista disso, o atual entendimento desta Corte é no sentido de considerar ilegais tais atos, com a consequente negativa dos registros, (v.g. Acórdão 7120/2020-TCU-Segunda Câmara, de minha relatoria, 6208/2020-2ª Câmara, de relatoria da Ministra Ana Arraes, 5353/2020-2ª Câmara, e 13911/2020-2ª Câmara, ambos de relatoria Ministro Marcos Bemquerer) .
5.	Como a citada ação civil pública ainda não transitou em julgado, cabe efetuar a determinação de acompanhamento de seus desdobramentos e a adoção das medidas pertinentes para regularizar as situações, se for o caso.
	Ante o exposto, VOTO por que o Tribunal adote a minuta de acórdão que submeto à consideração deste Colegiado.
TCU, Sala das Sessões Ministro Luciano Brandão Alves de Souza, em 30 de março de 2021.
Ministro JOÃO AUGUSTO RIBEIRO NARDES 
Relator